【裁判字號】    88,易,5132
【裁判日期】    890229
【裁判案由】    業務侵占
【裁判全文】
臺灣高雄地方法院刑事判決                  八十八年度易字第五一三二號
    公  訴  人  臺灣高雄地方法院檢察署檢察官
    被      告  甲○○
右列被告因業務侵占案件，經檢察官提起公訴（八十八年度偵字第二四八九六號），
本院判決如左：
    主  文
甲○○意圖為自己不法之所有，而侵占對於業務上所持有之物，累犯，處有期徒刑柒
月。
    事  實
一、甲○○前曾於民國八十四年間犯賭博罪，經法院判處有期徒刑五月，於八十四年
    十一月十六日易科罰金執行完畢，猶不知悔改。於八十七年十一月間起，復受僱
    於乙○○開設於高雄市前鎮區○○○路五十三號之韋凡企業社，擔任業務人員，
    負責韋凡企業社之貨物銷售及保管所收受之貨款，為從事業務之人。其於八十八
    年九月十八日，在韋凡企業社向乙○○出貨雨刷一千支前往北部地區販售，詎其
    將貨物販售後，竟意圖為自己不法之所有，將客戶所交付之貨款，共新臺幣（下
    同）九萬元，除將其中一萬元貨款匯給乙○○外，餘則將之侵占入己，供己花用
    ，未將之交付予韋凡企業社，嗣因甲○○遲未將貨款繳回，乙○○始知上情。
二、案經乙○○訴由高雄市政府警察局前鎮分局報請台灣高雄地方法院檢察署檢察官
    偵查起訴。
    理  由
一、訊據被告甲○○對於向韋凡企業社出貨雨刷一千支前往北部販售，其已將一萬元
    之貨款匯給乙○○等情，固不否認，惟矢口否認有侵占犯行，辯稱：伊是向韋凡
    企業社批貨去賣，伊不是韋凡企業社的業務員，且其中五百多支雨刷係伊將貨車
    停在台北縣樹林鎮時被偷走云云。經查：（一）右揭事實，業據被告於警訊中坦
    承不諱，核與告訴人乙○○之指訴相符，並有出貨單七紙、告白書及本票各一紙
    在卷可稽。（二）被告於八十八年九月二十八日警訊中自承：「我是韋凡企業社
    所僱用之員工，從事業務員之工作，職司推銷與載貨工作」（警卷第五頁），於
    八十八年十月二十二日偵查中自承：「係受僱於韋凡企業社當業務員」（偵查卷
    第七頁）等情，且本院參酌被告自承伊向公司所出之貨物，係開告訴人之貨車外
    出推銷貨物，被告應於貨物出賣後回公司交款補貨等情，被告應屬韋凡企業社之
    業務員應堪認定。至被告所辯伊在公司有無底薪、有無健保，並非判斷是否為公
    司業務員之必要條件。（三）被告所辯伊出貨之一千支雨刷，其中五百多支在台
    北縣被竊一情，被告並無提出任何失竊證明或報案資料，尚難採信，且被告所辯
    貨物失竊一節，即縱屬實，其失竊數量僅五百多支，按理其應繳回之公司款項，
    應尚有四、五萬元，而其卻僅繳回公司貨款一萬元，是其所辯失竊等語，亦難採
    信。（四）綜上，被告所辯顯係圖卸責之詞，無足採信。事證明確，被告犯行，
    洵堪認定。
二、核被告所為，係犯刑法第三百三十六條第二項之業務侵占罪。被告前曾於八十四
    年間犯賭博罪，經法院判處有期徒刑五月，於八十四年十一月十六日易科罰金執
    行完畢，此有台灣高雄地方法院檢察署刑案資料查註紀錄表在卷可參，其於五年
    內再犯本件有期徒刑以上之罪，係屬累犯，應依刑法第四十七條規定加重其刑。
    爰審酌被告因一時貪念，將收取之貨款侵占挪用，有虧其職守，犯後猶未與告訴
    人達成和解，惟念其犯罪所得非鉅等一切情狀，量處如主文所示之刑。
據上論斷，應依刑事訴訟法第二百九十九條第一項前段，刑法第三百三十六條第二項
、第四十七條，罰金罰鍰提高標準條例第一條前段，判如主文。
中      華      民      國    八十九    年      二      月    二十九    日
                                  臺灣高雄地方法院刑事第二庭
                                      法  官  施  柏  宏
右為正本，係照原本作成，證明與原本無異。
如不服本判決，應於送達後十日內，向本院提出上訴狀。
                                      書記官  邱  秋  珍
中      華      民      國    八十九    年      三      月      三      日
附錄本判決論罪之法條
刑法第三百三十六條第二項
對於業務上所持有之物，犯前條第一項之罪者，處六月以上五年以下有期徒刑，得併
科三千元以下罰金。


司法院資訊處製作；財團法人民間司法改革基金會備份。
